臺灣高雄地方法院交通事件裁定　　　　100年度交聲字第261號
原處分機關　高雄市政府交通局
代　表　人　王國材
異　議　人
即受處分人　鍾桓瑋
上列異議人因違反道路交通管理處罰條例案件，對於高雄市政府
交通局民國100 年1 月19日所為之處分（原處分案號：高市交裁
字第裁32-M00000000號），聲明異議，本院裁定如下：
    主  文
原處分撤銷。
鍾桓瑋不罰。
    理  由
一、原處分意旨略以：異議人即受處分人（下稱異議人）於民國
    99年4 月9 日上午9 時47分，駕駛車牌號碼GL2-285 號普通
    重型機車，行經臺南市○○鄉○○路口，因駕車未依規定戴
    安全帽，經警攔停當場掣單舉發，經原處分機關調查結果，
    認異議人違規行為明確，依道路交通管理處罰條例第31條第
    6 項、違反道路交通管理事件統一裁罰基準及處理細則第41
    、43、44、67條及違反道路交通管理事件統一裁罰基準表規
    定，裁處異議人罰鍰新臺幣（下同）500 元云云。
二、聲明異議意旨略以：本件於上揭時、地騎乘上開機車違規之
    駕駛人並非異議人，異議人亦不認識上開機車車主陳明生，
    且異議人之姓氏為「鍾」非「鐘」，舉發違反道路交通管理
    事件通知單上收受通知聯者簽章「鐘桓瑋」非伊簽名，其書
    寫之姓氏亦非正確，原處分據以裁處顯有違誤，為此聲明異
    議，請求撤銷原處分等語。
三、按「機器腳踏車駕駛人或附載座人未依規定戴安全帽者，處
    駕駛人新臺幣500 元罰鍰」，道路交通管理處罰條例第31條
    第6 項定有明文。經查：
  (一)車牌號碼GL2-285 號普通重型機車於上揭時、地行經上開路
    段，因駕駛人未戴安全帽，經警攔停當場製單舉發一情，有
    原處分機關於100 年2 月22日以南市歸交字第1000003285號
    函檢附之臺南縣警察局舉發違反道路交通管理事件通知單、
    、職務報告在卷可證，上情固堪認定。
  (二)惟證人盧建平即當場攔停掣單舉發該等違規情事之員警到庭
    結稱：當日執勤巡邏任務，經過中正路，看見一騎士沒有戴
    安全帽，我們攔查，駕駛人出示駕照，說車子是他的，我們
    查詢電腦就開立罰單，因為時間過久無法確駕駛人即係異議
    人等詞明確（本院卷第20頁），惟上開機車並非異議人所有
    （理由詳後述），是該機車駕駛人稱機車係伊所有，顯與事
    證不符，此外，復無舉發照片或蒐證光碟可證明違規人即係
    異議人，是當日為警舉發之違規行為人是否即為異議人，確
    有可疑。
  (三)另上開普通重型機車係證人陳明生所有，並非異議人所有，
    且係供公司員工使用一節，業據證人陳明生即上開普通重型
    機車之所有人到庭結稱：該機車是我所有，機車都是停放在
    飛宇電子實業有限公司，供公司員工使用，機車鑰匙無人保
    管，放在公司的盒子裡面，任何人都可以使用，不用預先告
    知，我不認識異議人，不會借給異議人使用等語綦詳（本院
    卷第26、27頁），並有車號查詢重型機車車籍1 紙附卷足憑
    （見本院卷第15頁），堪認車牌號碼GL2-285 號普通重型機
    車確係證人陳明生所有無誤。又證人陳明生與異議人互不認
    識，亦未曾借上開機車予異議人，業經證人陳明生證述如前
    ，是異議人陳稱不認識該車車主，不可能前往台南駕駛上開
    機車，似非無據。
  (四)再觀諸前開舉發通知單上簽名欄所書寫「鐘桓瑋」之簽名，
    其「鐘」已與異議人「鍾」字有異，且佐以異議人於100 年
    1 月25日聲明異議狀、本院訊問筆錄上「鍾桓瑋」之簽名，
    核與該舉發通知單上「鐘桓瑋」之簽名筆跡不同，更難認異
    議人即為當場簽收前開舉發通知單之違規行為人。
四、綜上各情，本件異議人應係遭他人冒用名義接受舉發，尚乏
    積極證據證明異議人有處分意旨所指違規事實，異議人辯稱
    非上開機車之駕駛人一情，洵屬有徵，尚值採信。原處分機
    關未察，逕對異議人為首揭裁罰處分，難認適法，自應由本
    院予以撤銷，改為諭知不罰，以期適法。
據上論斷，應依道路交通事件處理辦法第19條，裁定如主文。
中    華    民    國  100     年    5     月    16    日
                      交通法庭  法  官  林正忠
以上正本證明與原本無異。
如不服本裁定應於送達後5日內向本院提出抗告狀。
中    華    民    國   100    年    5     月    16    日
                                書記官  劉甄庭